臺灣桃園地方法院民事庭裁定　　　　　　 100年度抗字第60號
抗　告　人　鄭一鳴
　　　　　　曾俊卿
相　對　人　萬泰商業銀行股份有限公司
法定代理人　盧正昕
上列抗告人與相對人間聲請拍賣抵押物事件，抗告人對於民國10
0年4月8 日本院簡易庭司法事務官100 年度司拍字第173 號民事
裁定提起抗告，本院裁定如下：
    主  文
抗告駁回。
抗告程序費用新台幣壹仟元由抗告人負擔。
    理  由
一、按抵押權人於債權已屆清償期而未受清償者，得聲請法院拍
    賣抵押物，就其賣得價金而受清償，此民法第873 條定有明
    文。而抵押權人為此項聲請准予拍賣抵押物之裁定，係屬非
    訟事件，祗須其抵押權已依法登記，並債權已屆清償期而未
    受清償，法院即應為准許拍賣抵押物之裁定，此法院所為准
    許拍賣抵押物之裁定，無確定實體法上之法律關係存否之性
    質，於債權及抵押權之存否，亦無既判力，最高法院58年台
    抗字第524 號著有判例可稽。是對於此項法律關係有爭執者
    ，應由有爭執之人另循民事訴訟程序以資解決，同院51年台
    抗字第269 號判例亦足參照。
二、查本件相對人主張第三人葉主維於民國96年7 月25日以如本
    院100 年度司拍字第173 號裁定附表所示不動產（下稱系爭
    不動產）為其本人及第三人旭昇保全股份有限公司向相對人
    所負債務之擔保，設定最高限額新台幣（下同）5,000,000
    元之抵押權，依法登記在案。嗣第三人葉主維分別於99年12
    月20日、100 年1 月4 日將系爭不動產之所有權分別移轉記
    予抗告人。茲第三人葉主維、旭昇保全股份有限公司對相對
    人所負債務本金4,317,528 元及自100 年3 月18日起至清償
    日止，按年利率5.14％計算之利息、違約金，已屆清償期而
    未為清償，為此向本院聲請准予拍賣抵押物。相對人並提出
    系爭不動產之土地登記第二類謄本、他項權利證明書、抵押
    權設定契約書、綜合授信額度契約暨總約定書、授信動用申
    請書暨借據、催告函等影本為證（見本院100 年度司拍字第
    173 號拍賣抵押物事件卷第7 頁至第31頁）。經查，相對人
    對於抗告人之抵押權，已依法登記，而受擔保之債權已屆清
    償期而未受清償，是法院據以准許相對人拍賣抵押物之聲請
    ，並無不當。抗告意旨雖稱伊前手葉主維現仍按期清償債務
    中云云，惟此乃屬實體上法律關係之爭執。綜上所述，並衡
    諸拍賣抵押物之裁定係採形式審查之非訟事件法理及首揭說
    明，相對人僅須其抵押權已依法登記，並依登記之清償期業
    已屆滿而未獲清償時，法院即應為許可拍賣之裁定。抗告人
    就實體上法律關係之爭執，應另行起訴依民事訴訟程序解決
    ，本件提起抗告請求廢棄原裁定，為無理由，應予駁回。
三、據上論結，本件抗告為無理由，依非訟事件法第46條、第21
    條第2項、第24條第1項，民事訴訟法第495條之1第1 項、第
    449條第1項、第78條，裁定如主文。
中    華    民    國   100    年    5     月     5    日
                  民事第二庭  審判長法  官  劉克聖
                                    法  官  袁雪華
                                    法  官  高明德
以上正本係照原本作成。
本裁定除以適用法規顯有錯誤為理由，不得再抗告；如提再抗告
，應於收受後送達10日內委任律師為代理人向本院提出再抗告狀
，並繳納再抗告費新台幣 1,000 元。
中    華    民    國   100    年    5     月    6     日
                                    書記官  崔青菁